【裁判字號】    89,上訴,212
【裁判日期】    890505
【裁判案由】    違反毒品危害防制條例
【裁判全文】
臺灣高等法院高雄分院刑事判決                    八十九年度上訴字第二一二號
    上  訴  人
    即  被  告  甲○○
右上訴人因違反毒品危害防制條例案件，不服臺灣高雄地方法院八十八年度訴字第二
一九七號中華民國八十八年十二月十七日第一審判決（起訴案號：臺灣高雄地方法院
檢察署八十八年度偵字第二四０六八號），提起上訴，本院判決如左：
      主  文
原判決撤銷。
甲○○轉讓第二級毒品，累犯，處有期徒刑拾月。扣案安非他命參小包（驗後淨重八
點五五公克）沒收銷燬之。
      事  實
一、甲○○曾因違反麻醉藥品管理條例，經法院判處有期徒刑六月確定，於八十四年
    三月八日執行完畢。詎仍不知警愓，基於轉讓第二級毒品安非他命之犯意，於八
    十八年九月二十五日晚上十一時許，在其高雄縣鳳山市○○路○段一四一巷十九
    號住處房間內，同時無償轉讓第二級毒品化學合成麻醉藥品甲基安非他命予黃仁
    忠及周小楓一次。嗣於八十八年九月二十七日下午四時十分許，在上址，為警查
  獲，並扣得甲○○所有之安非他命三小包（驗後淨重八點五五公克），及其所有
    供施用毒品用之空夾練袋三個及玻璃吸食器一組（甲○○施用毒品部分另案處理
    ）。
二、案經高雄市政府警察局左營分局移送臺灣高雄地方法院檢察署檢察官偵查。
      理  由
一、訊據上訴人即被告甲○○坦承於右揭時、地，拿第二級毒品安非他命予黃仁忠及
    周小楓施用一次等情不諱，惟矢口否認有何無償轉讓安非他命予黃仁忠及周小楓
    施用之犯行，辯稱：伊交付黃仁忠及周小楓施用之安非他命，係黃仁忠與其合資
    ，由伊出面向他人購買後，三人一起施用云云。惟查，被告如何於右揭時、地，
    無償轉讓第二級毒品案非他命予黃仁忠、周小楓二人施用一次乙節，業據其於警
    訊及偵查時分別供稱：「（黃仁忠及周小楓曾於八十八年九月二十五日二十三時
    ，在住處房間內，同吸食安非他命，而毒品是由你所供應？）是的」、「（你提
    供安非他命給黃仁忠及周小楓吸食，是否有獲利？）沒有，因是我親弟弟及其女
    友，我是無償供給他們吸食」（參見警卷第一頁背面及第三頁背面）；「（有無
    提供安非他命予黃仁忠與周小楓吸用？）有，提供給他們吸過一次」（見偵卷第
    五頁背面）、「我有提供他們（指黃仁忠及周小楓）安非他命給黃仁忠及周小楓
    一次。我九月二十五日給他們施用一次．．」、「（有無代價？）不用錢」（見
    偵卷第十八頁）等語綦詳。核與證人黃仁忠及周小楓於警訊中分別證述：「（你
    施用安非他命，向何人購得？）均由我哥哥甲○○出面．．購買的．．」（見警
    卷第五頁背面黃仁忠筆錄）等語；「．．最近一次是九月二十五日下午二十三時
    許，與我男友黃仁忠一起在他房內共同吸食（安非他命）的」、「（安非他命何
    來？）是甲○○拿給黃仁忠供我們吸食的．．」（見警卷第六頁背面）等詞相合
    ，參以被告於原審審理中供承：周小楓並未出資等語，益徵黃仁忠二人施用之安
    非他命係由被告無償供給無訛。此外附有扣押安非他命三小包足證，而扣案上開
    三小包安非他命係被告於八十八年九月二十二日十八時許，在高雄市○○○路九
    如交流道，向不詳姓名綽號財哥者以七千元購得十公克安非他命所剩餘一事，為
    被告於警訊中供明（見警卷第一頁背面第二頁正面），另證人黃仁忠於警訊中亦
    供稱，伊於八十八年九月二十五日所施用安非他命係由被告出面向一位綽號財哥
    者購買的等語（見警卷第五頁背面），足認扣案之安非他命被告先前曾提供一小
    部份供黃仁忠及其女友等人施用無疑，被告雖於原審中否認有提供扣案之安非他
    命一部份供黃仁忠及其女友施用，自非可採。又扣案之三小包白色晶體，經送檢
    驗後，屬毒品甲基安非他命（驗前毛重八點六公克，驗後毛重八點五五公克），
    有高雄醫學院附設中和紀念醫院檢驗報告單在卷可稽（見原審卷第二四頁），是
    被告無償轉讓安非他命供黃仁忠及周小楓施用一次事證明確，犯行堪可認定。
二、查安非他命係屬第二級毒品，毒品危害防制條例第二條第二項第二款列有明文。
    核本件被告所為，係犯毒品危害防制條例第八條第二項轉讓第二級毒品罪。被告
    非法持有第二級毒品行為後，進而轉讓他人施用，其持有之低度行為應被轉讓之
    高度行為所吸收，不另論罪。被告同時無償轉讓第二級毒品安非他命予黃仁忠及
    周小楓一次，係一行為而觸犯二罪名，屬同種想像競合犯，應從一重處斷。查被
    告曾因違反麻醉藥品管理條例，經法院判處有期徒刑六月確定，於八十四年三月
    八日執行完畢之事實，有台灣高雄地方法院檢察署刑案資料查註紀錄表及本院被
    告全國前案紀錄表各一份在卷可按，其於有期徒刑之執行完畢後，五年內再犯有
    期徒刑以上之本罪，為累犯，應依刑法第四十七條規定，加重其刑。
三、原審予以被告論罪科刑，固非無見，惟查：查獲之毒品，不問屬於犯人與否，均
    應沒收銷燬之，毒品危害防制條例第十八條第一項定有明文，本件查獲之毒品安
    非他命原判決未依上開法文規定宣告沒收銷燬，自有未合。被告上訴意旨，否認
    犯罪，指摘原判決不當，雖無理由，但原判決既有上開可議，自應由本院將原判
    決撤銷改判。審酌被告有如事實欄之犯罪前科紀錄，有前揭刑案資料查註紀錄表
    在卷可憑，素行非佳，復犯本件犯行，亦有惡性，犯後否認犯行，未能坦然面對
    法律，不具悔意，其轉讓第二級毒品供他人施用，雖未取得對價，然造成他人身
    體之自我傷害，行為對於他人及社會均具相當程度之不良影響，足使社會因施用
    毒品人口增加，而提高社會負成本，減損勞動生產力，所生損害不小，惟念被查
    獲轉讓僅一次，且轉讓之對象，係被告之胞弟及其女友，與被告具有親屬關係或
    良好關係等一切情狀，仍量處如原審所處有期徒刑十月。查扣案第二級毒品安非
    他命（淨重八點五五公克），應依毒品危害防制條例第十八條第一項之規定宣告
    沒收，至鑑驗耗損之毒品業已滅失，自毋庸併宣告沒收。另扣安之空夾練袋三個
    及玻璃吸食器一組，係被告甲○○供施用毒品之器具，與本案被告轉讓毒品無關
    ，爰不予宣告沒收，公訴人併請求宣告沒收，容有誤會，附此敘明。
據上論結，應依刑事訴訟法第三百六十九條第一項前段、第三百六十四條、第二百九
十九條第一項前段，毒品危害防制條例第八條第二項、第十八條第一項，刑法第十一
條前段、第五十五條、第四十七條，判決如主文。
本案經檢察官林炎昇到庭執行職務
中    華    民    國     八十九     年       五       月      五        日
                              臺灣高等法院高雄分院刑事第八庭
                                  審判長法官  郭雅美
                                        法官  張盛喜
                                        法官  莊飛宗
右正本證明與原本無異。
如不服本判決，應於判決送達後十日內向本院提出上訴狀，其未述理由者並應於提
出上訴狀後十日內向本院補提理由書（應附繕本)。
                                      書記官  張宗芳
中    華    民    國     八十九     年       五       月      八        日
附錄：本判決論罪科刑法條：
毒品危害防制條例第八條第二項：
轉讓第二級毒品者，處六月以上五年以下有期徒刑，得併科新台幣七十萬元以下罰金
。
                                                                        Ｋ


司法院資訊處製作；財團法人民間司法改革基金會備份。
